臺灣高等法院民事裁定
109年度重上字第897號
聲請人  陳銘珠即英屬維京群島旭辰有限公司特別代理人
              
相對人  陳國安

上列當事人間請求侵權行為損害賠償事件，聲請人聲請相對人墊
付特別代理人代為訴訟行為所需費用，本院裁定如下：
    主  文
聲請駁回。
    理  由
一、按對於無訴訟能力人為訴訟行為，因其無法定代理人，或其
    法定代理人不能行代理權，恐致久延而受損害者，得聲請受
    訴法院之審判長，選任特別代理人。選任特別代理人所需費
    用，及特別代理人代為訴訟所需費用，得命聲請人墊付。民
    事訴訟法第51條第1項及第5項分別定有明文。次按選任特別
    代理人之費用，為訴訟費用之一種，應由敗訴之人負擔。但
    訴訟中未知孰應敗訴，如須付給該代理人報酬或其他費用，
    則應由聲請人暫行支付(民事訴訟法第51條第5項立法理由參
    照)。
二、本件聲請意旨略以：伊為英屬維京群島旭辰有限公司(下稱
    旭辰公司)提起第三審上訴，支付裁判費新臺幣(下未註明幣
    別者亦同)25萬5204元，律師費9萬元，另選任伊為旭辰公司
    特別代理人之報酬為30萬元，爰依民事訴訟法第51條第5項
    規定，請求相對人墊付65萬5204元等語。
三、查相對人於第一審及本院追加請求旭辰公司給付美金63萬73
    04.99元(下稱系爭款項)，及自民國107年5月23日起算之法
    定遲延利息，聲請人原為旭辰公司之法定代理人，且不爭執
    旭辰公司應給付相對人系爭款項(見原審卷二第113頁、本院
    卷第284頁)，卻辭任董事長職務，致旭辰公司無法定代理人
    ，相對人乃聲請為旭辰公司選任特別代理人，經本院於民國
    110年4月26日選任聲請人為旭辰公司之特別代理人(見本院
    卷第223頁）。嗣本院110年8月10日109年度重上字第897號
    判決，以聲請人代理旭辰公司不爭執旭辰公司應給付相對人
    系爭款項為由，判命旭辰公司應給付相對人美金63萬7304.9
    元，及自109年6月23日起算之法定遲延利息，並駁回相對人
    其餘之訴，暨命旭辰公司負擔第二審訴訟費用(見本院卷第3
    01至309頁)。依上說明，選任特別代理人所需費用及特別代
    理人代為訴訟所需費用(下稱選任特別代理人費用)，自應由
    旭辰公司負擔。又依民事訴訟法第51條第5項規定，法院就
    選任特別代理人費用係得命聲請人墊付，本院斟酌旭辰公司
    不爭執其應給付相對人系爭款項，且經本院判命應給付系爭
    款項及部分利息，暨負擔第二審訴訟費用，則選任特別代理
    人費用自無再命相對人墊付之理，因認聲請人之請求為無理
    由，應予駁回。
四、爰裁定如主文。

中　　華　　民　　國　　110 　年　　10　　月　　12　　日
                  民事第十庭   
                      審判長法  官  黃嘉烈
                            法  官  高明德
                            法  官  何君豪
正本係照原本作成。
如不服本裁定，應於收受送達後10日內向本院提出抗告狀，並應
繳納抗告費新臺幣１千元。
中　　華　　民　　國　　110 　年　　10　　月　　12　　日

  　　　　　　　　　　　　　書記官  陳奕伃